【裁判字號】    97,訴,1879
【裁判日期】    970926
【裁判案由】    清償借款
【裁判全文】
臺灣臺中地方法院民事判決  97年度訴字第1879號
原      告  新加坡商星展銀行股份有限公司
                        樓之1.
法定代理人  甲○○
訴訟代理人  戊○○
被      告  乙○○
            丙○○○
            丁○○
上列當事人間給付清償借款事件，本院於97年9月17日言詞辯論
終結，判決如下：
    主    文
被告乙○○應給付原告新臺幣肆佰肆拾陸萬伍仟貳佰肆拾肆元，
及其中新臺幣貳佰萬元整新臺幣貳佰肆拾陸萬伍仟貳佰肆拾
肆元整，均自民國九十六年十月二十三日起至清償日止，按年
息百分之三點三０五年息百分之二點０六計算之利息，暨均自
九十六年十一月二十四日起至清償日止，其逾期在六個月以內者
，按上開利率百分之十，逾期在六個月以上者，按上開利率百分
之二十計付之違約金。如對被告乙○○財產執行無效果者，由被
告丙○○○、丁○○給付之。
訴訟費用新臺幣肆萬伍仟貳佰伍拾參元由被告負擔。
    事實及理由
甲、原告起訴主張：
一、原告主張：被告乙○○於民國93年6月23日邀同被告丙○○○、丁○○為保證人，向原債權人寶華商業銀行 (下稱寶華
    銀行)借款新台幣 (下同)200萬元250萬元，由被告丙○○○、丁○○任保證人，並由其等共同於房屋抵押貸款總約
    定書、房屋貸款增補條款契約、增補約書上簽名交由寶華銀
    行收執，約定利息其中200萬元，自借款日起按郵匯局二
    期定期儲蓄存款利率加0.75%機動計息。如郵匯局二年期定
    期儲蓄存款利率調整時，願自調整之日起改按調整後郵匯局
    二年期定期儲蓄存款利率機動計息。其中250萬元，第1期
    至第12期，採固定利率2.55%計息，並自前述期間屆滿後次
    日起按貴行當時定儲利率指數加1.56%甫息，嗣後隨貴行定
    期利率指數調整而調整，並自調整之日起，按調整後之年利
    率機動計息。前24期均還息不還本，自第25期起均按月支付
    本息，逾期付款或到期未履行債務時，自逾期之日起6個月
    以內加放款利率10%，逾6個月以上者，其超逾6個月部分加
    放款利率20%計付違約金，惟被告自96年10月23日起即均未
    繳付利息或本金、利息，尚積欠原債權人寶華銀行200 萬
    元2,465,244元，及其利息、違約金。依兩造契約約定，
    被告如有一期未履行，即喪失分期償還之期限利益，全部債
    務均視為到期。嗣原債權人寶華銀行自97年5月24日起由原
    告概括承受寶華銀行全部營業及資產、負債並繼續營業，爰
    依消費借貸及保證之法律關係提起本件訴訟，請求被告乙○○應給付上開借款4,465,244元，及其利息、違約金，如對
    被告乙○○財產執行無效果者，由被告丙○○○、丁○○給
    付之等語，並聲明：(一)如主文第一項所示。被告經合法通知
    ，無正當理由，未於言詞辯論期日到場，亦未提出書狀作何
    聲明或陳述。
二、得心證之理由
(一)原告主張之前開事實，業據其提出行政院金融管理委員會97
    年5月8日金管銀 (五)字第09700160370號函、房屋抵押貸款
    總約定書、房屋抵押貸款增補條款契約、增補約定書、客戶
    授受信、保證、基金及信用卡查詢單、催收查詢單、放款利
    率查詢單等為證，核與原告所述各節相符，被告等已於相當
    時期受合法之通知，而於言詞辯論期日不到場，亦未提出準
    備書狀爭執，依民事訴訟法第280條第3項準用同條第1項規
    定，視同自認。原告之主張，堪認為真實。
(二)按借用人應於約定期限內，返還與借用物種類、品質、數量
    相同之物，民法第478條定有明文。次按稱保證者，謂當事
    人約定，一方於他方之債務人不履行債務時，由其代負履行
    責任之契約。保證人於債權人未就主債務人之財產強制執行
    而無效果前，對於債權人得拒絕清償。同法第739條、第745
    條亦分別定有明文。本件借款，被告丙○○○、丁○○並無
    先訴抗辯權喪失之事由，原告尚未對被告乙○○財產為強制
    執行無效果前，不得對被告丙○○○、丁○○請求清償此部
    分借款，應予敘明。從而，原告依消費借貸及保證之法律關
    係，請求被告乙○○應給付如主文第一項所示之借款本金、
    利息、違約金，如對被告乙○○財產執行無效果者，由被告
    丙○○○、丁○○給付之，為有理由，應予准許。
三、訴訟費用負擔之依據：民事訴訟法第78條、第85條第2項。
中    華    民    國    97    年    9     月    26    日
                  民事第一庭    法  官  陳學德
正本係照原本作成。
如對本判決上訴須於判決送達後20日內向本院提出上訴狀。
中    華    民    國    97    年    9     月    26    日
                                書記官


司法院資訊處製作；財團法人民間司法改革基金會備份。
